【裁判字號】    98,易,1018
【裁判日期】    980807
【裁判案由】    竊盜等
【裁判全文】
臺灣臺北地方法院刑事判決              98年度易字第1018號
公  訴  人  臺灣臺北地方法院檢察署檢察官
被      告  乙○○
上列被告因竊盜等案件，經檢察官提起公訴（98年度偵字7131號
），本院判決如下：
    主  文
乙○○竊盜，處有期徒刑參月，如易科罰金，以新臺幣壹仟元折
算壹日；又意圖為自己不法之所有，以不正方法由自動付款設備
取得他人之物處有期徒刑參月，如易科罰金，以新臺幣壹仟元折
算壹日；應執行有期徒刑肆月，如易科罰金，以新臺幣壹仟元折
算壹日。
     事  實
一、乙○○前因詐欺案件經本院以97年度簡字1880號判決2月15
    日確定，又因竊盜案件分別經本院以97年度簡字第2568號判
    決有期徒刑3月確定及97年度簡字第2970號判決有期徒刑4月
    確定，並經本院以97年度聲字第3165號裁定應執行有期徒刑
    8月確定（現在臺灣臺北監獄執行中，指揮書執畢日期為98
    年8月2日，不構成累犯），曾與甲○○是朋友關係，乙○○
    於兩人平常閒聊時，得知甲○○提款卡之密碼與即時通帳號
    相同，竟意圖為自己不法之所有，於98年7月21日下午，利
    用甲○○至臺北市○○區○○路347號地下一樓B02室住處之
    機會，徒手竊取甲○○所有之國泰世華銀行士林分行
    000000000000號、中國信託000000000000號及臺灣銀行提款
    卡三張後，分別於98年7月21日、同年8月1日，利用前揭國
    泰世華銀行提款卡至自動櫃員機詐領新臺幣（下同）4600元
    、20000元、20000元花用後，即將上開提款卡丟棄，經警循
    線始查獲上情。
二、案經臺北市政府警察局信義分局移請臺灣臺北地方法院檢察
    署檢察官偵查起訴。
    理  由
壹、證據能力方面
    按被告以外之人於審判外之言詞或書面陳述，除法律有規定
    者外，不得作為證據，刑事訴訟法第一百五十九條第一項固
    定有明文；惟被告以外之人於偵查中向檢察官所為之陳述，
    除顯有不可信之情況者外，得為證據；又被告以外之人於審
    判外之陳述，雖不符刑事訴訟法第一百五十九條之一至第一
    百五十九條之四之規定，而經當事人於審判程序同意作為證
    據，法院審酌該言詞陳述或書面陳述作成時之情況，認為適
    當者，亦得為證據，當事人、代理人或辯護人於法院調查證
    據時，知有第一百五十九條第一項不得為證據之情形，而未
    於言詞辯論終結前聲明異議者，視為有前項之同意，同法第
    一百五十九條之一第二項、第一百五十九條之五亦分別定有
    明文。被害人甲○○於偵查中之證述，雖屬被告以外之人於
    審判外之陳述，然本院審酌當事人於審判程序對於被害人於
    審判外之陳述並未爭執，顯已放棄詰問權之行使，復無顯不
    可信之情況，自得為證據，合先敘明。至其餘資以認定本案
    犯罪事實之非供述證據（詳後述），亦查無違反法定程序取
    得之情形，依刑事訴訟法第158條之4反面規定，洵具證據能
    力。
貳、實體方面
一、訊據被告對上開犯罪事實均坦承不諱，核與被害人於偵查中
    之指述相符（見臺灣板橋地方法院檢察署98年度偵字4586號
    卷第9頁及第10至12頁及第13至15頁），並被告提款照片6張
   （見臺灣臺北地方法院檢察署98年度偵字4586號卷第16至18
    頁）、甲○○指認照片1張（見臺灣臺北地方法院檢察署98
    年度偵字4586號卷第19頁）、97年8月16日國泰世華銀行交
    易明細對帳單影本1份（見臺灣臺北地方法院檢察署98年度
    偵字4586號卷第21頁）、行動電話0000000000之通聯調閱查
    詢單1份（見臺灣臺北地方法院檢察署98年度偵字4586號卷
    第22至26頁）、97年8月19日臺北市政府警察局信義分局查
    訪紀錄表影本1份（見臺灣臺北地方法院檢察署98年度偵字
    4586號卷第27頁）、97年7月21日臺北市政府警察局信義分
    局五分埔派出所受理各類案件紀錄表1份（見臺灣臺北地方
    法院檢察署98年度偵字4586號卷第34頁）、甲○○之國泰世
    華銀行活期儲蓄存款存摺影本1份（帳號：000-00-000000-0
    ）（見臺灣臺北地方法院檢察署98年度偵字7131號卷第8至9
    頁）附卷可資佐證，足認被告任意性自白與事實相符，事證
    明確，犯行堪以認定，應予依法論科。
二、核被告所為，係犯刑法第320條竊盜罪與刑法第339條之2違
    法由自動付款設備取得他人之物罪。被告所犯之竊盜罪與違
    法由自動付款設備取得他人之物罪，犯意各別，行為互殊，
    應分論併罰。爰審酌被告之犯罪動機、目的、手段、被告正
    值年輕力壯，卻不循正途獲取財物，且先前有事實欄所述之
    竊盜前科，有臺灣高等法院被告前案紀錄表可稽，竟不知悔
    悟、警惕而再犯，惟其犯後尚能坦承犯行，態度並非不佳，
    且所犯罪所得之財物不多，對被害人造成財物上之損害尚非
    至鉅等一切情狀，就其所犯前開二罪，分別量處如主文所示
    之刑，並均諭知易科罰金折算標準，及定其應執行之刑，以
    示懲儆。
據上論斷，應依刑事訴訟法第299條第1項前段，刑法第320條第1
項、第339條之2、第51條第5款、第41條，刑法施行法第1條之1
，判決如主文。
本案經檢察官林冠佑到庭執行職務。
中    華    民    國    98    年    8     月    7    日
                  刑事第五庭  法  官  黃程暉
以上正本證明與原本無異。
如不服本判決應於收受送達後10日內向本院提出上訴書狀，並應
敘述具體理由；其未敘述上訴理由者，應於上訴期間屆滿後20日
內向本院補提理由書（均須按他造當事人之人數附繕本）「切勿
逕送上級法院」。告訴人或被害人如對於本判決不服者，應具備
理由請求檢察官上訴，其上訴期間之計算係以檢察官收受判決正
本之日期為準。
                              書記官  高菁菁
中    華    民    國    98    年    8     月    7     日
附錄本案論罪科刑法條全文：
中華民國刑法第320條
（普通竊盜罪、竊佔罪）
意圖為自己或第三人不法之所有，而竊取他人之動產者，為竊盜
罪，處 5 年以下有期徒刑、拘役或 5 百元以下罰金。
意圖為自己或第三人不法之利益，而竊佔他人之不動產者，依前
項之規定處斷。
前二項之未遂犯罰之。
中華民國刑法第339條之2
（違法由自動付款設備取得他人之物之處罰）
意圖為自己或第三人不法之所有，以不正方法由自動付款設備取
得他人之物者，處3年以下有期徒刑、拘役或1萬元以下罰金。
以前項方法得財產上不法之利益或使第三人得之者，亦同。


司法院資訊處製作；財團法人民間司法改革基金會備份。
